# 子公司同股不同权，合并报表少数股东权益如何列式？

提问人：欧——工作QQ 时间：2020-06-09 20:52:00
陈版主，您好！
母公司A持有子公司B公司70%的股权，少数股东持有30%的股权，但章程约定，B公司的利润母公司A公司和少数股东占比分别为60%、40%，A公司编制合并报表时，少数股东权益和损益是按分红比例40%计算，还是股权比例30%计算？

回答人：chenyiwei
建议首先了解同股不同权的原因，例如少数股东除了提供资金以外，是否还有其他资源的投入。可参考《瑞华研究2010 ～ 2019 汇编》之“问题3-1-60（全体股东约定不按股权比例分红时，多分到红利的股东的会计处理）”、“问题3-2-128（对新设子公司出资额大于所享有权益份额的处理）”等。